【裁判字號】    98,上訴,1095
【裁判日期】    981113
【裁判案由】    毒品危害防制條例
【裁判全文】
臺灣高等法院臺南分院刑事判決        98年度上訴字第1095號
上  訴  人
即  被  告  甲○○
上列上訴人因違反毒品危害防制條例案件，不服臺灣臺南地方法
院98年度訴字第1253號中華民國98年10月6日第一審判決（起訴
案號：臺灣臺南地方法院檢察署98年度毒偵字第1649號、98年度
營毒偵字第280號），提起上訴，本院判決如下：
    主  文
上訴駁回。
    理  由
一、按刑事訴訟法第361條、第367條規定，不服地方法院之第一
    審判決而提起上訴者，應提出上訴書狀，並敘述具體理由，
    為上訴必備之程式；其所提出之書狀未敘述上訴理由，或僅
    曾以言詞陳述上訴理由者，均應於上訴期間屆滿後20日內補
    提理由書於第一審法院。第一審法院經形式審查，認逾期未
    補提上訴理由者，應定期間先命補正；逾期未補正者，為上
    訴不合法律上之程式，應以裁定駁回。倘已提出上訴理由，
    但所提非屬具體理由者，則由第二審法院以上訴不合法律上
    之程式，判決駁回。而所謂具體理由，必係依據卷內既有訴
    訟資料或提出新事證，指摘或表明第一審判決有何採證認事
    、用法或量刑等足以影響判決本旨之不當或違法，而構成應
    予撤銷之具體事由，始克當之（例如：依憑證據法則具體指
    出所採證據何以不具證據能力，或依憑卷證資料，明確指出
    所為證據證明力之判斷如何違背經驗、論理法則）；倘僅泛
    言原判決認定事實錯誤、違背法令、量刑失之過重或輕縱，
    而未依上揭意旨指出具體事由，或形式上雖已指出具體事由
    ，然該事由縱使屬實，亦不足以認為原判決有何不當或違法
    者（例如：對不具有調查必要性之證據，法院未依聲請調查
    亦未說明理由，或援用證據不當，但除去該證據仍應為同一
    事實之認定），俾與第二審上訴制度在請求第二審法院撤銷
    、變更第一審不當或違法之判決，以實現個案救濟之立法目
    的相契合，並節制濫行上訴（最高法院97年度台上字第892
    號判決參照）。
二、上訴人即被告上訴理由略以：上訴人於偵查過程中均坦承不
    諱，就判決刑責微有不服，請准予上訴，從輕量刑云云。
三、經查：按刑之輕重，係屬事實審法院得依職權自由裁量之事
    項，苟於量刑時，已依行為人之責任為基礎，並斟酌刑法第
    57條各款所指情狀，而未逾越法定範圍，又未濫用其職權，
    即不得遽指為違法。本案業經原審法院於判決書事實及理由
    欄二、敘明：「爰審酌被告前曾因施用毒品案件經觀察勒戒
    ，竟未能戒除施用毒品之惡習，再為本件犯行，足見其戒毒
    之意志力不堅，無視於毒品對於自身健康之戕害及國家對於
    杜絕毒品犯罪之禁令，惟考量施用毒品者均具有相當程度之
    生理成癮性及心理依賴性，戒除不易，暨其施用毒品之動機
    、犯後坦承犯行，深表悔意等一切情狀」等語，而於主文諭
    知上訴人甲○○施用第一級毒品，處有期徒刑6月，如易科
    罰金，以新臺幣1,000元折算1日；又施用第二級毒品，處有
    期徒刑3月，如易科罰金，以新臺幣1,000元折算1日；應執
    行有期徒刑7月，如易科罰金，以新臺幣1,000元折算壹日，
    已詳載其量刑之依據，並在適法範圍內行使科刑之裁量權。
    再查，施用第一級毒品之法定刑為「六月以上五年以下有期
    徒刑」，施用第二級毒品之法定刑為「三年以下有期徒刑」
    ，從而原判決量處上開徒刑，亦無量刑過重而違反比例原則
    之情事。是原審就被告該當上開之罪，並量處上開之刑，已
    詳予審酌，並於理由欄中敘明綦詳，原審就刑罰裁量職權之
    行使，既未逾越法律所規定之範圍，亦無濫用權限之情形，
    自不得認其量刑有何不當。上訴人即被告上訴理由以其於偵
    查過程中坦承不諱，請求從輕量刑，核其上訴意旨，要係就
    原審量刑之裁量反覆爭執，不能認為已經依據卷內既有訴訟
    資料或提出新事證，指摘或表明第一審判決有何採證認事、
    用法或量刑等足以影響判決本旨之不當或違法，自難謂係具
    體理由，揆諸上開說明，本件上訴顯不合法律上程式，應予
    駁回，並不經言詞辯論為之。
四、據上論斷，應依刑事訴訟法第367條前段、第372條，判決如
    主文。
中    華    民    國    98    年    11    月    13    日
                  刑事第四庭    審判長法  官  吳志誠
                                      法  官  彭喜有
                                      法  官  羅心芳
以上正本證明與原本無異。
施用第一級毒品部分如不服本判決，應於收受送達後10日內向本
院提出上訴書狀，其未敘述上訴理由者，並得於提起上訴後10日
內向本院補提理由書（均須按他造當事人之人數附繕本）「切勿
逕送上級法院」。
施用第二級毒品部分不得上訴。
                                      書記官  蔡振豐
中    華    民    國    98    年    11    月    16    日


司法院資訊處製作；財團法人民間司法改革基金會備份。
